臺灣高等法院臺中分院刑事裁定
110年度抗字第989號
抗  告  人  
即  受刑人  朱永宏



上列抗告人即受刑人因聲請定其應執行刑案件，不服臺灣臺中地
方法院中華民國110年7月20日裁定（110年度聲字第2483號）提
起抗告，本院裁定如下：
    主  文
抗告駁回。
    理  由
一、抗告人即受刑人朱永宏（下稱抗告人）抗告意旨略以：新法
    刪除連續犯規定後，法院目前僅針對販毒、強盜等重罪於定
    應執行程序中，始出現避免刑罰過重之情形，惟於施用毒品
    、搶奪、竊盜等罪定刑之刑罰遠高於連續犯之刑罰之情況下
    ，實已違反公平正義及比例原則。抗告人所犯如附表所示之
    罪經檢察官先後起訴，始分別審判，此對抗告人權益並非無
    影響。原裁定未就抗告人整體行為態樣考量，即定應執行有
    期徒刑1年10月，顯然不利於抗告人，與內部性界限之法律
    目的及罪刑公平性有違。且原裁定亦未說明有何為此裁量之
    特殊情由，致抗告人因犯如附表所示之罪所受處罰遠高於其
    所犯其餘同類案件。又抗告人所為係一般犯罪，與一再犯重
    罪之累犯之數罪併罰應有所區分，不應一概而論，此亦違反
    公平及比例原則，原審裁量權之行使尚非妥適，爰依法提起
    抗告，請求撤銷原裁定等語。
二、按數罪併罰之定應執行之刑，係出於刑罰經濟與責罰相當之
    考量，並非予以犯罪行為人或受刑人不當之利益，為一種特
    別的量刑過程，相較於刑法第57條所定科刑時應審酌之事項
    係對一般犯罪行為之裁量，為定應執行刑之宣告，乃對犯罪
    行為人本身及所犯各罪之總檢視，除應考量行為人所犯數罪
    反應出之人格特性，並應權衡審酌行為人之責任與整體刑法
    目的及相關刑事政策，在量刑權之法律拘束性原則下，依刑
    法第51條第5款之規定，採限制加重原則，以宣告各刑中之
    最長期為下限，各刑合併之刑期為上限，但最長不得逾30年
    ，資為量刑自由裁量權之外部界限，並應受法秩序理念規範
    之比例原則、平等原則、責罰相當原則、重複評價禁止原則
    等自由裁量權之內部抽象價值要求界限之支配，以使輕重得
    宜，罰當其責，俾符合法律授與裁量權之目的，以區別數罪
    併罰與單純數罪之不同，兼顧刑罰衡平原則。是個案之裁量
    判斷，除非有全然喪失權衡意義或其裁量行使顯然有違比例
    、平等諸原則之裁量權濫用情形，即不得任意指其為違法。
三、經查：
  ㈠抗告人因如附表所示各罪，經臺灣臺中地方法院先後判處如
    附表所示之刑，並均確定在案，符合數罪併罰定應執行刑規
    定，此有各該判決書及臺灣高等法院被告前案紀錄表在卷可
    參。原審依檢察官聲請定其應執行之刑，依前揭說明，法院
    所定應執行之刑，應在如附表所示各罪所處之最長刑期（即
    有期徒刑9月）以上，不得逾越如附表所示各罪所處之刑之
    總和（即2年2月，計算式：9月＋9月＋8月＝2年2月），並受如
    附表所示各應執行刑總和（即2年，計算式：1年4月＋8月＝2
    年）之拘束。原審以抗告人所犯如附表所示各罪之宣告刑為
    基礎，衡酌抗告人所犯各罪之犯罪態樣、時間間隔、侵害法
    益，並考量各該罪合併後之不法內涵、罪責原則及合併刑罰
    所生之效果及各罪曾經定應執行刑之狀況（如附表備註欄所
    示）等情狀，為整體評價後，定其應執行刑為有期徒刑1年1
    0月，乃未逾越法律內部及外部界限之適法自由裁量職權行
    使，並無任何違法或不當，自應予維持。
  ㈡抗告人雖以前詞提出抗告。惟查：個案情節不同，本難以比
    附援引，且原裁定就如附表所示各罪所處之刑定應執行刑為
    有期徒刑1年10月，較之受刑人所受各宣告刑之總和（即有
    期徒刑2年2月），已獲致減少有期徒刑4月之利益，較之其
    所受各應執行刑之總和（即有期徒刑2年），亦獲致減少有
    期徒刑2月之利益，已於符合法律授與裁量權目的之範圍內
    ，給予抗告人適度之刑罰折扣，並未逾越自由裁量之內部性
    界限。又受刑人如附表所示3次竊盜犯行，犯罪時間可分、
    被害人不同（所侵害者為各別之財產法益），並無競合或吸
    收關係，為數罪，本得分別起訴、審判，且受刑人於短時間
    內犯數罪，顯見其法治觀念薄弱，自我約束能力不足，欠缺
    尊重他人財產權益之人格特性，自不宜給予過度刑罰優惠，
    以匡正其多次違反刑罰規範之行為。
四、綜上所述，原審斟酌上情併予酌減總刑期，適度呈現抗告人
    應負責任，並無明顯過重而喪失權衡或有何違反比例、平等
    原則或與內部性界限之法律目的及罪刑公平性等情。抗告意
    旨猶執前詞提起抗告，難認有據，為無理由，應予駁回。　
    　
五、依刑事訴訟法第412條，裁定如主文。　　
中　　華　　民　　國　　110 　年　　8 　　月　　12　　日
                  刑事第四庭    審判長法　官  蔡名曜
                                      法　官  邱鼎文
                                      法　官  黃玉琪
　　　　　　　　　　　　　　　　　　　
以上正本證明與原本無異。
不得再抗告。
                                      書記官  林姿妤

中　　華　　民　　國　　110 　年　　8 　　月　　12　　日
 附表：
編        號         1          2         3 罪        名  竊盜 竊盜 竊盜 宣   告   刑  有期徒刑9月 有期徒刑9月 有期徒刑8月 犯  罪 日 期  109年7月29日 109年7月31日 109年8月5日 偵查（自訴）機關年度案號  臺中地檢109年度偵字第24458號等 臺中地檢109年度偵字第24458號等 臺中地檢110年度偵字第5256號 最後事實審 法    院     臺中地院     臺中地院      臺中地院  案    號 109年度易字第2663號 109年度易字第2663號 110年度易字第560號  判決日期 109年12月15日 109年12月15日 110年4月28日 確定判決 法    院     臺中地院      臺中地院      臺中地院  案    號 109年度易字第2663號 109年度易字第2663號 110年度易字第560號  判決確定日期 110年1月13日 110年1月13日 110年5月25日 備        註  臺中地檢110年度執字第2008號（編號1至2經定應執行有期徒刑1年4月）  臺中地檢110年度執字第7404號